# 关联方交易

提问人：一云 时间：2017-03-26 12:59:55
陈老师您好： 有个关联方交易定价是否公允如何判断的问题想请教您。
母公司是一家体育文化产业公司， 如果母公司将自己的一项国际重大赛事转播权转让给关联方，像这种属于无形资产转让，那如何判断关联方交易价格是否公允?
还有，向关联方提供技术服务的，如何判断关联方交易价格是否公允呢？
多谢老师!

回答人：chenyiwei
通常根据与向非关联第三方转让同样或类似资产的作价比较来判断。如果没有可比的非关联交易价格的，可采用成本加成法，或者对标的（如体育赛事转播权）未来可产生的现金流量进行折现以确定其公允价值。

提问人：一云 时间：2017-05-03 15:59:28
陈老师您好：请教您一个问题。
A公司（准备申报新三板）对报告期销售给母公司的存货进行回购，对回购价与当初销售给母公司的成本价的差额调整资本公积或未分配利润（在A公司股改前的存货回购调整资本公积；股改之后存货回购调整未分配利润）。 这样账务处理是否合适？
企业解释说，以前是A公司负责生产，母公司负责对外销售，报告期内母公司进行了战略调整，将销售功能也放在A公司了。
想请教下陈老师，这样做法，是否涉及关联方利润转移？ 对这部分存货，A公司对外销售实现的利润是否属于非经常性损益？

回答人：chenyiwei
如果企业的解释“以前是A公司负责生产，母公司负责对外销售，报告期内母公司进行了战略调整，将销售功能也放在A公司了”属实，则前期已确认的对母公司销售收入不构成前期差错。但此时为了避免操纵利润的嫌疑，仍建议按销售退回处理，收回商品按原成本入账，所支付的回购款与原销售收入之间的差额按权益性交易原则调整资本公积。不应有“在A公司股改前的存货回购调整资本公积；股改之后存货回购调整未分配利润”的差别处理。后续A公司将这部分存货对外出售时，正常确认销售收入和成本，也不涉及认定再销售利润为非经常性损益的问题。

提问人：一云 时间：2017-05-03 20:21:53
陈老师：企业解释说：“在A公司股改前的存货回购调整资本公积；股改之后存货回购调整未分配利润”的差别处理是因为：股改前销售给集团公司产生的利润计入A公司未分配利润后，在股改时已经转入资本公积了，所以，现在回购了要冲减资本公积；股改后销售给集团公司产生的利润计入A公司期末未分配利润了，所以现在回购后要冲减A公司期末未分配利润。

回答人：chenyiwei
不可以这样理解。既然已经把基准日净资产全部折股，那么再冲减折股所形成的资本公积就是不允许的，会影响股东投入资本的完整性。

提问人：一云 时间：2017-05-08 15:45:40
陈老师：您回复说“仍建议按销售退回处理，收回商品按原成本入账，所支付的回购款与原销售收入之间的差额按权益性交易原则调整资本公积。”------那是冲减本期销售收入、成本，还是冲减期初未分配利润呢？
另外，当初该公司股改前实收资本是 1000 万，股改时按按1:1.3将全部净资产折股为 1600 万，那是否属于出资不实？ 因为有回购那部分存货产生的利润转入股本了。 对这部分出资不实部分，是否建议企业补足出资？

回答人：chenyiwei
冲减退回当期的收入和成本，借：库存商品（原成本），贷：销售成本；借：销售收入，贷：银行存款／应收账款，借／贷：资本公积（差额）